臺灣臺北地方法院刑事判決　　　　　　　　　　　　　九十年度易字第一九四二號
　　公　訴　人　臺灣臺北地方法院檢察署檢察官
　　被　　　告　己○○
右列被告因竊盜等案件，經檢察官提起公訴（九十年度偵字第二○三三四號），本院
判決如左：
    主  文
己○○竊盜，累犯，處有期徒刑伍月，如易科罰金，以佰元折算壹日；又故買贓物
，累犯，處有期徒刑月，如易科罰金，以佰元折算壹日。應執行有期徒刑柒月，
如易科罰金，以佰元折算壹日。
其餘被訴部分無罪。
    事  實
一、己○○於民國八十七年間因搶奪等案件，經本院於八十七年六月十九日以八十七
    年訴字第八七四號判處應執行有期徒刑二年二月確定，並於八十九年五月三十一
    日執行完畢，猶不知悔改，竟基於意圖為自己不法所有之犯意，於九十年四月間
    某日在臺北縣新莊市○○路某處，見甲○○所有業於九十年一月二日在臺北市○○○路○段二五三號前為不明人士所竊取而置放在臺北縣新莊市○○路某處之車
    號ＦＤ九五一七號重型機車上插有一把鑰匙，明知前揭機車非其持有，尚堪使用
    ，仍屬於他人事實上支配動產，竟以機車上之鑰匙啟動電門，竊取前揭重型機車
    ，得手後供己騎用。己○○另於同年七月中旬某日在臺北市○○路與錦州街附近
    ，明知綽號「阿福」之不詳姓名、年籍成年男子所騎乘之引擎號碼ＳＤ二五ＫＡ
    一二一四六號之銀色重型機車及其所懸掛之ＦＤ六三一二號車牌均係他人所失竊
    來路不明之贓物（引擎號碼ＳＤ二五ＫＡ一二一四六五號銀色重型機車係戊○○
    所有於九十年六月十九日在臺北市○○街二七一巷九之一號前所失竊，ＦＤ六三
    一二號車牌係黃士珍所有懸掛於引擎號碼ＳＤ二五ＫＡ一一一五五六號重型機車
    ，於九十年六月六日在臺北市○○○路三七八號附近巷口所失竊），仍以與市價
    顯不相當之價格新台幣二千元，向綽號「阿福」之男子購買前揭贓車，以供已騎
    用，並收受綽號「阿福」之男子所交付之萬能鑰匙一把，並前往臺北市○○○路
    某處重新配製鑰匙一把，嗣己○○於九十年十月四日十一時三十分許在臺北市○○街一八０巷十三號前欲騎乘前揭懸掛ＦＤ六三一二號車牌之贓車時，為警當場
    查獲始知上情，並扣得前揭萬能鑰匙及重製鑰匙各一把。
二、案經臺北市政府警察局中正第一分局報請臺灣臺北地方法院檢察署檢察官偵查起
    訴。
    理  由
壹、有罪部分
一、右揭事實業據被告己○○於警訊、偵查及本院審理中坦承不諱（見偵查卷宗第五
    至第八頁、第三十八、第三十九頁及本院九十一年一月二十四日及二月六日訊問
    筆錄、九十一年三月二十日審問筆錄），核與被害人甲○○、戊○○及證人丁○○（即被害人黃士珍之兄）於警訊中指述之失竊情節相符（甲○○部分見偵查卷
    宗第二十三頁、戊○○部分見偵查卷宗第第十九、第二十頁、丁○○部分見偵查
    卷宗第十六頁），復有贓物認領保管收據三紙及車輛竊盜、車牌失竊資料個別查
    詢報表—查詢車輛認可資料三份在卷可稽，且有萬能鑰匙及重製鑰匙各一把扣案
    可證，足徵被告自白確與事實相符，應堪採信，本件事證明確，被告竊盜及故買
    贓物犯行洵堪認定，應依法論科。
二、核被告己○○所為，係犯刑法第三百二十條第一項之竊盜罪及第三百四十九條第
    二項之故買贓物罪。又其於八十七年間因搶奪等案件，經本院以八十七年訴字第
    八七四號判處應執行有期徒刑二年二月確定，並於八十九年五月三十一日執行完
    畢，有台灣高等法院檢察署刑案紀錄簡覆表一件在卷足憑，其受有期徒刑之執行
    完畢五年內再犯本件有期徒刑以上之罪，為累犯，應依刑法第四十七條規定加重
    其刑。又被告所犯前開竊盜罪與故買贓物罪，犯意各別、罪名不同，應分論併罰
    之。爰審酌被告前科累累，素行不佳，有前揭臺灣高等法院檢察署刑案紀錄簡覆
    表在卷足憑，惟犯罪後尚能坦承犯行知所悔悟等一切情狀，分別量處如主文所示
    之刑並諭知易科罰金之折算標準，並定其應執行之刑及諭知易科罰金之折算標準
    。又扣案之萬能鑰匙一把，雖係被告向「綽號」阿福之男子所購得，惟客觀上並
    無證據證明該把鑰匙係贓物或供犯罪所用之物，而重製鑰匙一把雖係被告自行持
    前揭萬能鑰匙所重製，然客觀上亦無其他證據證明係供犯罪所用之物，爰不另為
    沒收之諭知，併此敘明。
貳、無罪部分
一、公訴意旨另以：被告己○○於九十年十月四日十一時三十分許，在臺北市○○街
    一八０巷十三號前欲騎乘前揭懸掛ＦＤ六三一二號車牌之贓車時，為循線埋伏之
    臺北市政府警察局仁愛路派出所（以下簡稱仁愛派出所）員警乙○○、丙○○、
    庚○○當場查獲，詎己○○為圖脫逃，竟基於妨害公務員執行職務之犯意，與乙○○等人互相拉扯、扭打，以此方式施以強暴，幸為乙○○等人制伏，因認被告
    涉犯刑法第一百三十五條第一項之妨害公務罪嫌等語。
二、公訴人認被告涉有右揭犯行，無非係以證人即仁愛路派出所員警乙○○於偵查中
    之證詞（見偵查卷宗第四十二頁），為其主要論據。訊據被告堅詞否認有何妨害
    公務犯行，辯稱：當日伊在合江街附近騎乘贓車時，警察身穿便衣，未表明身分
    即將伊一把抱住，伊欲掙脫，警察合力將伊制伏於地上，待警察表明身份後，伊
    立即停止抵抗動作，伊並無妨害公務等語。
三、按犯罪事實應依證據認定，無證據不得推定其犯罪事實；又不能證明被告犯罪者
    ，應諭知無罪之判決，刑事訴訟法第一百五十四條、第三百零一條第一項分別定
    有明文。又事實之認定，應憑證據，如未能發現相當證據，或證據不足以證明，
    自不能以推測或擬制之方法，為裁判基礎，最高法院四十年台上字第八六號、三
    十年台上字第八一六號判例可資參照。
四、訊據被告己○○雖坦承於前揭時、地因騎乘贓車遭逮捕之事實，惟堅詞否認有何
    妨害公務之犯行，經查證人即仁愛派出所員警乙○○於本院訊問時證稱：「（法
    官問證人：當天有幾個人去？）有三個人，都沒有穿制服。（法官問證人：請敘
    述當日逮捕的經過？）當天我們七點多到合江街那裡埋伏，因為我們發現現場有
    二部贓車，等到十一點多的時候，發現被告過來騎一部贓車，然後我們的女警先
    往前走，三面包夾逮捕他，女警往前走時，二位男警接著過去時我們有說警察不
    要跑，我有說一聲，被告就準備跑了，我沒有再說，我不知道另一位警員庚○○
    有沒有說，接著被告準備跑，我們就追捕上去，後來我們二位就跟他扭成一團，
    在該處掙扎大約十分鐘。（法官問：被告有無對你們實施強暴脅迫？）沒有，他
    只是要跑不願意讓我們捉，在那裡掙扎。（檢察官詰問證人：當時被告掙脫之方
    式？）被告當時一直動，不讓我們捉。（檢察官詰問證人：他有無動手打你？）
    沒有。」、證人即仁愛路派出所員警庚○○證稱：「（法官問證人：當天有無穿
    制服？）沒有，我們穿便衣。（法官問證人：請你敘述逮捕的過程？）被告來牽
    車時，我們三人一同過去，我同仁乙○○有說警察不要動，被告要逃跑，我抱住
    他的腰，我跟他說警察要你不要動你還一直要跑，因為他被抱住，跑不動，被我
    壓在地面上一直掙扎。（法官問證人：被告有無故意動手打你？）沒有，只是在
    掙扎，‧‧‧我把被告抱住，被告一直掙扎，所以另二位同仁有一起過來幫忙。
    （檢察官詰問證人：逮捕的過程中被告有無故意對你們施以強暴脅迫？）沒有。
    （檢察官詰問證人：你把被告抱住時，被告如何掙脫？）被告被我從腰部雙手抱
    住，他一直想要掙脫，但是跑不掉，後來二位同事接著過來一起制服。（檢察官
    詰問證人：被告在掙脫時有無用手揮打你們？）就一般的情形來看，他想要跑我
    們把他捉住，他應該會用手動一動，他一直想跑，我抱住他。（檢察官詰問證人
    ：被告在掙扎時有無用手打到你的身體？）在掙扎中我也不知道。」等語（證人
    乙○○、庚○○部分均見本院九十一年二月六日訊問筆錄），依證人乙○○、庚○○前開證言，被告於前揭時、地時，係先遭員警庚○○從身後抱住，再遭員警
    乙○○、庚○○共同壓制於地上，被告於逮捕過程中雖偶有掙扎，然並未主動出
    手對員警施加攻擊，且因已為警壓制，亦無法出手反抗，其既無妨礙員警執行公
    務之犯意之犯意，亦無對執行公務之員警施強暴脅迫之行為，尚難僅憑證人乙○○偵查中之證詞，即遽為不利被告之認定。綜上所述，本案既無法僅依被告單純
    之肢體掙扎，即認定被告於主觀上有妨害公務員執行公務之犯意及其客觀上有對
    依法執行公務之員警施強暴、脅迫之行為，且查無其他積極證據足資認定被告涉
    有妨害公務犯行，依法應為被告無罪之諭知。
據上論斷，應依刑事訴訟法第二百九十九條第一項前段、第三百零一條第一項，刑法
第三百二十條、第三百四十九條第二項、第四十七條、第五十一條第五款、第四十一
條第二項，罰金罰鍰提高標準條例第一條前段、第二條，判決如主文。
本案經檢察官羅月君到庭執行職務
中      華      民      國      九十一    年      三    月    二十八    日
                                  臺灣臺北地方法院刑事第五庭
                                      審判長法官  廖紋妤
                                            法官  林勤綱
                                            法官  李家慧
右正本證明與原本無異。
如不服本判決，應於判決送達後十日內向本院提出上訴狀(應抄附繕本)。告訴人
或被害人如對於本判決不服者，應具備理由請求檢察官上訴，其上訴期間之計算
係以檢察官收受判決正本之日期為準。
                      書記官  黃秀琴
中      華      民      國      九十一    年      三    月    二十九    日
附錄本案論罪科刑法條全文：
刑法第三百二十條：
一意圖為自己或第三人不法之所有，而竊取他人之動產者，為竊盜罪，處五年以下有
  期徒刑、拘役或五百元以下罰金。
二意圖為自己或第三人不法之利益，而竊佔他人之不動產者，依前項之規定處斷。
三前二項之未遂犯罰之。
刑法第三百四十九條：
收受贓物者，處三年以下有期徒刑、拘役或五百元以下罰金。
搬運、寄藏、故買贓物或為牙保者，處五年以下有期徒刑、拘役或科或併科一千元以
下罰金。
因贓物變得之財物，以贓物論。
